【裁判字號】    98,上訴,5094
【裁判日期】    990331
【裁判案由】    強盜等
【裁判全文】
臺灣高等法院刑事判決                98年度上訴字第5094號
上  訴  人
即  被  告  甲○○
選任辯護人  翁祖立律師
上  訴  人
即  被  告  己○○
選任辯護人  潘東翰律師
上  訴  人
即  被  告  丙○○
選任辯護人  連世昌律師
上列上訴人因強盜等案件，不服臺灣板橋地方法院98年度訴字第
3116號，中華民國98年11月10日第一審判決（起訴案號：臺灣板
橋地方法院檢察署98年度偵字第19225 號）提起上訴，本院判決
如下：
    主  文
原判決關於甲○○非法寄藏制式手槍、結夥攜帶兇器毀壞安全設
備強盜未遂、搶奪及定執行刑部分；己○○結夥攜帶兇器毀壞安
全設備強盜未遂及定執行刑部分暨丙○○結夥攜帶兇器毀壞安全
設備強盜未遂部分均撤銷。
甲○○犯非法寄藏制式手槍罪，處有期徒刑伍年陸月，併科罰金
新臺幣拾萬元，罰金如易服勞役，以新臺幣壹仟元折算壹日。扣
案如附表編號1 所示之槍枝壹把沒收。又犯結夥攜帶兇器毀壞安
全設備強盜未遂罪，處有期徒刑伍年參月。扣案棒球鋁棒壹支及
附表編號1 所示之槍枝壹把均沒收。應執行有期徒刑拾年貳月，
併科罰金新臺幣拾萬元，罰金如易服勞役，以新臺幣壹仟元折算
壹日。扣案棒球鋁棒壹支及附表編號1所示之槍枝壹把均沒收。
己○○犯結夥攜帶兇器毀壞安全設備強盜未遂罪，處有期徒刑肆
年捌月。扣案棒球鋁棒壹支沒收。
丙○○犯結夥攜帶兇器毀壞安全設備強盜未遂罪，處有期徒刑肆
年拾月。扣案棒球鋁棒壹支沒收。
甲○○被訴搶奪部分無罪。
    事  實
一、甲○○明知制式手槍、具有殺傷力之子彈，均為槍砲彈藥刀
    械管制條例所列管之槍枝及子彈，未經許可，不得擅自持有
    、寄藏。竟於民國（下同）98年4 月間某日起，在臺北縣板
    橋市○○路○ 段大觀國小前，受姓名年籍不詳，綽號「阿賓
    」之成年男子委託，代為寄藏具有殺傷力之如附表編號1 及
    編號2所示之制式手槍1把及制式子彈5顆（另5顆子彈未扣案
    ，無從證明有殺傷力）。
二、甲○○、己○○及丙○○共同意圖為自己不法所有，並基於
    以暴力打破銀樓櫥窗玻璃，強盜櫥窗內金飾之犯意聯絡。甲○○先於98年6 月18日以其不知情之女友王慧茹名義，前往
    臺北縣新莊市○○路94號之尚富汽車商行（下稱尚富車行）
    ，承租車牌號碼8032-P A號自小客車。同年7月4日18時30分
    許，甲○○自行攜帶前述附表編號1 所示具殺傷力，在客觀
    上對人之生命、身體、安全構成威脅，得作為兇器使用之制
    式手槍1把（含彈匣及附表編號2之制式子彈5顆，及另5顆未
    扣案之子彈；甲○○攜帶槍、彈前往，使用槍、彈強盜部分
    ，己○○及丙○○並不知情，不在犯意聯絡範圍內，詳後述
    ），駕駛該車先後前往己○○及丙○○住處，搭載己○○及
    丙○○。己○○並攜帶其所有在客觀上足以對人之生命、身
    體、安全構成威脅，得作為兇器使用之棒球鋁棒1支上車，3
    人再驅車前往臺北縣土城市○○路河堤便道旁，由己○○及
    丙○○下車將己○○竊得（於98年6 月18日22時35分許，在
    桃園縣大園鄉竹圍漁港南堤漁船碼頭旁，持其所有之扳手 1
    支，竊取戊○○所有車號P9-6235號自用小客車之車牌2面，
    攜帶兇器竊盜部分業據撤回上訴確定）之車牌號碼 P9-6235
    號自小客車車牌2 面，以雙面膠黏貼至甲○○上開以其女友
    王慧茹名義承租之自小客車車牌上，以防警方循線追緝。 3
    人隨即穿戴頭套、手套及有口袋之長袖衣褲或外套，開車前
    往臺北縣板橋市○○街62巷2 號之福升銀樓。在車上時，甲○○即告知己○○及丙○○，到達目的地下車後，以鋁棒敲
    打銀樓櫥窗玻璃。同日19時40分許抵達銀樓時，該店負責人
    乙○○○及另名小弟正在店內。甲○○等人為求迅速得手，
    遂將自用小客車停放在銀樓櫥窗前。甲○○先下車，站在駕
    駛座旁，自行持前開制式手槍，朝該銀樓屬安全設備，內擺
    設金飾之櫥窗連續射擊3 發子彈。嗣丙○○自副駕駛駛座下
    車，依先前之犯意聯絡，持己○○攜帶之鋁棒猛力敲擊銀樓
    櫥窗玻璃。己○○則亦下車，在旁伺機而動，待櫥窗玻璃敲
    破後強取金飾等財物。甲○○、己○○及丙○○依此強暴方
    式至使乙○○○不能抗拒。惟因該櫥窗玻璃係由2 層防彈玻
    璃所組成致無法擊破，且警鈴已遭觸動，丙○○等人見狀無
    法得逞，遂立即返回車內駕車逃逸而強盜未遂。3 人隨即將
    作案用之頭套及長袖衣褲丟棄至桃園縣平鎮市○○路219 巷
    旁之資源回收筒。甲○○之後再將作案用如附表一所示之手
    槍（含彈匣1個）及子彈7顆丟棄至臺北縣板橋市湳仔大排水
    溝內。
三、甲○○為前開行為後，為避免遭警循線查獲身分，曾試圖向
    尚富車行要回前開租車紀錄但未果，遂交待己○○去將前開
    租車紀錄取走（甲○○涉犯搶奪部分詳後述無罪部分）。己○○遂與姓名年籍不詳，綽號「小夫」之成年男子（後經警
    方查證係溫佑夫，檢察官偵辦中【臺灣板橋地方法院檢察署
    98年度偵字第29552 號併案影卷參照】）共同意圖為自己不
    法所有，並基於搶奪之犯意聯絡，於98年7月10日13時22 分
    許，頭戴安全帽、臉戴口罩，至尚富車行向負責人丁○○佯
    稱因朋友資料被當人頭使用，要看客戶名冊。丁○○遂將租
    賃車客戶資料3 本拿予己○○察看。己○○與「小夫」隨即
    趁丁○○不及防備之際，強行取走98年5月15日至同年7月10
    日之租賃車客戶資料3 本得逞後，騎車逃逸（己○○涉犯搶
    奪部分業據撤回上訴確定）。
四、嗣因乙○○○遭強盜未遂後報警處理。且甲○○等人在駕車
    逃逸過程中，掉落P9-6235號車牌1面，始由警方循線查悉上
    情，並在福升銀樓現場扣得已擊發3 顆子彈之彈頭包衣碎片
    及彈殼等物。且在桃園縣平鎮市○○路179巷10弄6號扣得己○○所有供本件犯行使用之棒球鋁棒1 支。另經甲○○帶同
    員警前往臺北縣板橋市湳仔排水溝，起出上開供作案用之制
    式手槍1支，及附表編號2所示之子彈2顆。
五、案經乙○○○訴由臺北縣政府警察局新莊分局報請臺灣板橋
    地方法院檢察署檢察官偵查起訴。
    理  由
壹、程序方面
    按被告以外之人於審判外之言詞或書面陳述，除法律有規定
    者外，不得作為證據，刑事訴訟法第159條第1項固定有明文
    ；惟被告以外之人於審判外之陳述，雖不符同法第159條之1
    至第159之4之規定，而經當事人於審判程序同意作為證據，
    法院審酌該言詞陳述或書面陳述作成時之情況，認為適當者
    ，亦得為證據。又當事人、代理人或辯護人於法院調查證據
    時，知有第159條第1項不得為證據之情形，而未於言詞辯論
    終結前聲明異議者，視為有前項之同意，同法第159條之5第
    1、2項亦定有明文。本件被告甲○○、己○○、丙○○及辯
    護人對卷內被告以外之人之供述證據均不爭執，本院於審理
    時提示上開審判外陳述之內容並告以要旨，且經公訴人、被
    告、辯護人到庭表示意見，亦未於言詞辯論終結前對該等記
    載審判外陳述筆錄之證據資格有何異議。依據首開規定，應
    視為被告3 人已有將上開審判外陳述作為證據之同意。本院
    審酌上開被告以外之人審判外陳述作成時之情況，並無不能
    自由陳述之情形，亦未見有何違法取證或其他瑕疵，且與待
    證事實具有關聯性，認為以之作為證據應屬適當，自均有證
    據能力。至於本院下列所引用卷內之文書證據及證物，並無
    證據證明係公務員違背法定程序所取得。且檢察官、被告、
    辯護人於本院均未主張排除下列文書證據、證物之證據能力
    ，且迄本院言詞辯論終結前均未表示異議。本院審酌前揭文
    書證據、證物並非公務員違背法定程序所取得，亦無顯有不
    可信之情況，依刑事訴訟法第158條之4反面解釋及第159 條
    之4之規定，認均有證據能力。
貳、實體方面
一、有關犯罪事實一部分：
    被告甲○○對於前揭時地寄藏如附表一所示之槍枝、子彈，
    並於98年7月4日持以至福升銀樓擊發3發子彈，剩餘7發子彈
    放置在彈匣內，於案發後將之連同手槍，丟棄至板橋市楠梓
    大排水溝內，嗣經警自該排水溝內，起出附表編號1 之手槍
    及附表編號2之子彈2顆等事實均坦承不諱（偵卷第8至9頁、
    原審卷第26頁反面、第155頁反面、第100頁反面參照）。並
    有扣押物品目錄表1紙（偵卷第146頁參照），及如附表編號
    1、2所示之槍、彈扣案可證。且扣案槍、彈，經送內政部警
    政署刑事警察局以檢視法、性能檢驗法、試射法、電解腐蝕
    法及比對顯微鏡法鑑定，結果認定：送驗手槍1 支（即附
    表編號1，槍枝管制編號0000000000），係口徑0.40 吋制式
    半自動手槍，為德國SIG  SAUER廠SP2022型，槍號遭磨滅，
    經以電解腐蝕法重現結果，研判槍號為 SP0000000，槍管內
    具6 條右旋來復線，擊發功能正常，可供擊發同口徑制式子
    彈使用，認具殺傷力；送鑑子彈1顆（附表編號2扣案之其
    中1顆子彈），認係口徑9mm制式子彈，經試射，可擊發，認
    具殺傷力；送鑑子彈1顆（附表編號2扣案之另1 顆子彈）
    ，認係口徑0.40吋制式子彈，經試射，可擊發，認具殺傷力
    ，有內政部警政署刑事警察局98年8月10日刑鑑字第0980101
    788號槍彈鑑定書1 份（偵卷第185-188頁參照）附卷可稽。
    又附表編號2所示之制式子彈另外3顆，均係被告甲○○持附
    表編號1 所示之制式手槍彈匣內之子彈，前往「福升銀樓」
    當場射擊展示櫃櫥窗，僅因玻璃係強化玻璃而無法碎裂。經
    警採取現場遺留之彈頭包衣碎片及彈殼等物，送請內政部警
    政署刑事警察局以檢視法及比對顯微鏡法鑑定，結果略以：
    送鑑彈頭包衣碎片，認係制式彈頭銅包衣碎片；送鑑彈殼 3
    顆，認均係已擊發之口徑0.4吋制式彈殼；送鑑彈殼3顆，經
    比對結果，其彈底特徵紋痕均相吻合，認均係由同一槍枝所
    擊發等語，有內政部警政署刑事警察局98年7 月27日刑鑑字
    第0980094693號槍彈鑑定書1份（原審卷第231頁參照）在卷
    可參。足見被告甲○○上開自白確與事實相符。至於其餘未
    扣案子彈5 顆，業經被告甲○○丟棄且未尋獲，而無法送鑑
    定，復無其他積極證據足以證明該未扣案之子彈5 顆具有殺
    傷力，依罪疑有利被告之原則，無從為不利被告之認定，附
    此敘明。
二、有關犯罪事實二部分：
  (一)訊據被告3 人均坦承有於前揭時地，由被告甲○○駕駛承租
    而來之自小客車，並將竊得之P9-6235 號車牌黏貼於該車上
    後，3 人均穿戴頭套、有口袋之長袖衣褲及手套，共同驅車
    前往福升銀樓，然後被告甲○○自行持足供為兇器使用之制
    式手槍朝銀樓櫥窗玻璃射擊3 發子彈，及被告丙○○依原犯
    意聯絡內容，持棒球鋁棒敲擊櫥窗玻璃等行為不諱。惟被告
    3人均否認有強盜之犯行。被告甲○○辯稱：98年3月、4 月
    間曾與福升銀樓老闆娘有停車糾紛，是銀樓老闆娘不讓我在
    店門口停車，要求將車移走，但與老闆娘並未發生口角或肢
    體衝突。後來又聽聞銀樓老闆娘會講人家是非，所以才一氣
    之下找己○○及丙○○一起去砸店洩恨，沒有強盜意思。況
    被告3 人如要強盜，以當時身上攜帶的兇器，大可直接進入
    福升銀樓內脅迫在場的人拿出財物，但被告3 人只有損壞玻
    璃，達到警告目的後即離去，且亦未攜帶袋子前往云云。被
    告己○○辯稱：是甲○○要我幫忙一起去砸店而已，鋁棒是
    我帶去的，玻璃不是我敲的，在我要拿東西砸的時候，他們
    就已經走了，這跟我無關，我沒有強盜犯意云云。被告丙○○辯稱：案發前未與甲○○、己○○有強盜的犯意聯絡，是
    案發當日甲○○臨時邀約開車載我到福升銀樓砸店，且是在
    車上才說要砸店的。抵達銀樓後，有拿鋁棒往櫥窗玻璃敲 3
    下，後來聽到槍聲，便嚇到回頭，趕緊上車，才知甲○○有
    帶槍。且事後未與甲○○、己○○去尚富車行搶奪租車資料
    。我只有相挺友人砸店的恐嚇犯意，沒有強盜犯意云云。甲○○之選任辯護人為其辯護稱：被告3人無強盜犯意，被告3
    人雖為掩人耳目，有替換車牌，租車，蒙面等行為，但即令
    被告是去警告，亦屬合理，並非只有強盜的人才需要掩人耳
    目。且扣案證物並無預備收刮的袋子，當時銀樓大門為敞開
    狀態，若被告3 人要強盜，手上又有手槍、鋁棒等兇器，大
    可直接進入店內要求交付財物，何須在店外朝櫥窗玻璃開槍
    ？且持續敲打該櫥窗玻璃，玻璃亦會碎裂，若被告3 人要強
    盜，更無中途縮手的必要，可見被告3 人的目的並非強盜等
    語。己○○之選任辯護人為其辯護稱：毀損他人銀樓的櫥窗
    玻璃亦屬犯罪行為，雖非重罪，被告等人亦不願讓人發現，
    且為避免犯罪現場留下跡證，而有周詳計畫者比比皆是，非
    強盜罪所獨有。況己○○僅身著有口袋的長袖衣褲，並未攜
    帶袋子，其衣褲口袋的深度及大小能否容納價值2、3百萬元
    的金飾，亦有疑問。另被告等人持槍枝、鋁棒，又有3 人，
    極易控制店內被害人林玉英，而達搶劫目的，為何捨此不為
    ，反攻擊櫥窗玻璃而引人注意？且被害人乙○○○甚至未看
    到被告等人的情況下，砸店行為已結束，被害人乙○○○根
    本不明瞭當時發生之狀況，如何感受不能抗拒之情境？且被
    告3 人是朝櫥窗玻璃開槍，並非對被害人為強暴行為，被害
    人當時應未達不能抗拒之程度。此外，己○○並不知甲○○
    當時有攜帶槍、械到現場等語。丙○○之選任辯護人為其辯
    護稱：被告丙○○主觀上並無強盜犯意，與其他共犯間亦無
    犯意聯絡，僅有砸店的犯意聯絡。被告等人手上持有手槍、
    鋁棒，若真有強盜犯意，為何不進入行搶，反而選擇在店外
    敲擊櫥窗玻璃？此與常情不合，顯見被告丙○○到現場只是
    砸店洩憤而已。另依被害人說法，櫥窗內的金飾價值新台幣
    （下同）2、3百萬元，若以1錢3750元計算，重量粗估4.2公
    斤，為何不拿袋子填裝，而要徒手或填裝在口袋？亦與常情
    不合。另依被害人所言，其不知當時發生何事，只看到3 人
    敲擊櫥窗玻璃後就離開，可見並無令其不能抗拒的強盜行為
    等語。
  (二)經查：
  1.證人乙○○○於警詢及原審法院審理中分別證稱：98年7月4
    日19時36分左右，與朋友在店裡聊天，突然聽到店外有人持
    槍，向櫥窗玻璃連開3槍，之後又聽見櫥窗遭人敲打3下後，
    即發現歹徒逃逸，當時很害怕，擔心身體及財產之安全；玻
    璃櫥窗裡置放價值2、3百萬元的金飾，大部分金飾均放在櫥
    窗內；櫥窗被打破時，警鈴已經響，因保全系統有連接派出
    所，一般警鈴響後，警察約3 分鐘便會到場；當時櫥窗玻璃
    被打破後碎裂但沒有破洞，所以無法從外面取得財物；當天
    除櫥窗玻璃被打破外，並無其他地方遭人毀損等語明確（偵
    卷第17至18頁、原審卷第140至142頁參照）。再觀諸臺北縣
    政府警察局98年9 月30日之現場堪察報告略以：福升銀樓之
    玻璃櫥窗係由2層防彈玻璃（中間黏合1層膠膜）所組成，其
    上發現有3 處彈孔，均未貫穿玻璃且射擊方向均為正向射擊
    ，相關位置為：A5彈孔距地高1.78m、距銀樓右側牆面約4.0
    1m；A6彈孔距地高1.7m、距銀樓右側牆面約4.43m；A7 彈孔
    距地高1.77m、距銀樓右側牆面約3.95m；另發現櫥窗玻璃上
    有3處遭鈍器撞擊之痕跡，相關位置為：編號A11距地高1.63
    m、距銀樓右側牆面約3.61m；編號A12距地高1.80m，距銀樓
    右側牆面約3.83m；A13距地高1.74m、距銀樓右側牆面約4.0
    6m（原審卷第207至208頁參照）等情以觀，可見彈孔與鈍器
    撞擊痕跡分佈之痕跡頗為集中，而該櫥窗玻璃內置放福昇銀
    樓大部分之金飾。且被害人乙○○○於原審法院審理時證稱
    該櫥窗玻璃若非安全玻璃，玻璃碎裂即可取得財物（原審卷
    第14  0頁參照）。被告3人持槍及鈍器均僅朝福升銀樓內置
    放大量金飾的櫥窗玻璃攻擊，至於銀樓內之其餘擺設及財物
    均完好無缺，可見其目標係在櫥窗玻璃內的金飾財物。若被
    告3人僅係砸店洩憤，應不於如此。
  2.何況被告甲○○於警詢時對所詢：「為何選擇福升銀樓作為
    行搶目標？」，供稱：我聽菜市場的人說福升銀樓老闆娘做
    人失敗，所以我就心生不滿，提議砸店洩恨（偵卷第8 頁參
    照），其在檢察官偵訊時所陳述的理由亦如此（偵卷第 125
    頁參照）。據被告甲○○警詢、偵訊之說法，福升銀樓的老
    闆娘與其並無【直接】的恩怨糾紛，且即令福升銀樓的老闆
    娘做人失敗，又與被告何干？其在原審法院訊問時又改稱：
    是因為之前與福升銀樓的老闆娘乙○○○有過節，就是今年
    3 月間，要在他們銀樓門口停車，他們不讓我停車而起爭執
    ，之後有聽他們鄰居說他喜歡說人是非，所以才去開槍警告
    （原審卷第26頁反面、第27頁參照）。所供之理由迴異於警
    、偵訊之說詞。若確有其事，何以於警、偵訊時不說清楚？
    且若真有此停車糾紛，焉會於3 個月後才去砸店？再者，所
    謂停車糾紛，依被告甲○○的說法：是福升銀樓的老闆娘不
    讓其在店門口停車，要求將車移走，但與老闆娘間【並未發
    生口角或肢體衝突】。嗣在原審法院審理時亦供承「停車是
    沒有發生糾紛」，也「沒有吵起來」（原審卷第14 2頁反面
    參照）。既然如此，被告甲○○前開在原審法院訊問時所供
    「他們不讓我停車而：【起爭執】」云云，亦係子虛烏有之
    事。矧被害人乙○○○於警詢乃至原審法院審理中均證稱：
    不認識被告3 人，亦未曾因停車糾紛與他人起爭執（偵卷第
    17頁反面、原審卷第139頁反面、第142頁參照）等語。可見
    被告前揭辯稱與福升銀樓的老闆娘乙○○○有停車糾紛云云
    ，並不可採。
  3.再者，倘如被告所辯本件行為係因停車細故而生，僅意在砸
    店，被告等與被害人乙○○○間既無深仇大恨，僅需在被害
    人店門口射擊數發子彈，即足以達到警告目的。惟反觀被告
    等本件犯案之過程，從預先偷竊車牌、租車以供逃避追緝，
    乃至大費周章糾集3 人攜帶棒球鋁棒等兇器，及穿戴頭套、
    長袖衣褲及手套以掩人耳目等情觀之，顯見其等係有計畫為
    之，實已超出給予被害人警告之必要性，而與常情有違。雖
    然並非只有強盜的人才需要掩人耳目，毀損他人銀樓的櫥窗
    玻璃亦屬犯罪行為，雖非重罪，但為避免犯罪現場留下跡證
    ，而有周詳計畫者比比皆是，非強盜罪所獨有。惟若僅係單
    純砸店，又手持工具，並非徒手破壞，則只須偷車牌、租車
    以及穿戴頭套即可達掩飾身分，避免被發現之目的，何須穿
    戴長袖衣褲並戴手套？況事後被告甲○○又指示己○○去租
    車行將租車資料取走。己○○竟以搶奪方式取回，若僅係單
    純砸店，己○○有需要為了逃避刑責較輕的毀損罪，另犯下
    刑責更重的搶奪罪？故辯護人前開所謂並非只有強盜的人才
    需要掩人耳目的說法，仍無法為有利被告之認定。被告3 人
    所辯僅在砸店，無強盜主觀犯意云云，係屬事後脫罪之詞，
    要無可採。
  4.依卷附現場監視器翻拍照片所示（偵卷第73、74頁參照），
    被告丙○○自副駕駛座開車門下車前，被告甲○○已戴頭套
    ，左手持手槍，靠立在駕駛座旁，朝福升銀樓櫥窗玻璃作射
    擊動作，之後丙○○始下車。又丙○○仍持鋁棒敲擊櫥窗時
    ，己○○雖站立丙○○身後，但係面朝甲○○駕駛之自小客
    車，顯已準備返回車上（偵卷第71頁參照）。此等各節亦經
    原審法院於審理時，與被告甲○○及己○○當庭確認無訛（
    原審卷第257頁反面至第258頁參照），應堪認定。另參酌證
    人乙○○○之上開警詢陳述：聽到店外有人持槍，向櫥窗玻
    璃連開3槍。之後又聽見櫥窗遭人敲打3下後，即發現歹徒逃
    逸等詞，暨臺北縣政府警察局98年9 月30日之現場堪察報告
    ，可徵被告甲○○將車停放在福升銀樓店前，即先下車靠立
    於駕駛座旁，自行以左手持槍先朝銀樓櫥窗正面射擊3 發子
    彈後。丙○○隨即持鋁棒下車敲擊玻璃，己○○雖亦下車，
    惟僅在旁伺機而動，準備待丙○○敲破櫥窗後強取金飾等財
    物。再參諸被告甲○○於偵查中自承：至福升銀樓持槍射擊
    3 發，玻璃有點裂痕，後來丙○○拿鋁棒敲擊櫥窗玻璃（偵
    卷第125 頁參照）等語暨被告己○○於原審法院羈押訊問及
    審理中陳稱：聽到槍響時警鈴便響，是【聽到警鈴聲才跑】
    ；福升銀樓所處之區域算是很熱鬧，作案時經過銀樓之人車
    不是很多，但也不算少（原審卷第148 頁及反面參照）等詞
    ，益證被告甲○○持槍射擊銀樓之櫥窗玻璃後，已觸動警鈴
    ，且作案當時經過福升銀樓之人車非少，被告3 人因未能如
    願於短時間內敲破櫥窗玻璃取得財物，始未得逞。
  5.如上4.之敘述，福升銀樓所處之區域算是很熱鬧，作案時經
    過銀樓之人車不是很多，但不算少。且被告甲○○持槍射擊
    銀樓之櫥窗玻璃後，即已觸動警鈴，而玻璃僅有點裂痕，復
    經丙○○拿鋁棒敲擊櫥窗玻璃3 下，仍未能將櫥窗玻璃打破
    ，此時若繼續耗下去，徒增被圍捕之風險。況依被害人乙○○○於原審法院之說法，警鈴響後，警察約3 分鐘就會到現
    場（原審卷第142 頁參照）。另被告甲○○於原審法院審理
    時對所訊：「當時你們3人，你朝著店櫥窗開3槍，丙○○是
    持鋁棒打櫥窗，那直到你們上車，約多少時間」，證稱：「
    2分鐘吧」（原審卷第144頁參照）。因此，雖被告3 人原亦
    可選擇直接進入福升銀樓內施強暴或脅迫在場之人交出財物
    的方式，或敲擊櫥窗玻璃均無將其打破後，改採直接進入銀
    樓內施強暴或脅迫在場人交出財物方式劫財，惟此非被告 3
    人原預定的方式。且被告甲○○自行持槍射擊及被告3 人照
    原預定方式所採行的措施─拿鋁棒敲擊櫥窗玻璃，均未能將
    其打破，於警鈴已響，警察隨後即將到來的情形下，被告 3
    人選擇趕緊離開，未進一步繼續採取其他措施，與常情並無
    違背。辯護人所謂：「被告3 人如要強盜，以當時身上攜帶
    的兇器，大可直接進入福升銀樓內脅迫在場的人拿出財物，
    但被告3 人只有損壞玻璃，達到警告目的後即離去」、「當
    時銀樓大門為敞開狀態，若被告3 人要強盜，手上又有手槍
    、鋁棒等兇器，大可直接進入店內要求交付財物，何須在店
    外朝櫥窗玻璃開槍？且若持續敲打該櫥窗玻璃，玻璃亦會碎
    裂，若被告3人要強盜，更無中途縮手的必要，可見被告3人
    的目的並非強盜」、「被告等人持槍枝、鋁棒，又有3 人，
    極易控制店內被害人乙○○○，而達搶劫目的，為何捨此不
    為，反攻擊櫥窗玻璃而引人注意」云云，均係事後之詞，且
    未考量警鈴已響，警方隨後即到現場等狀況所為之說詞。另
    外，該防彈櫥窗玻璃之性能如何，能承受多大力道，雖被害
    人乙○○○於原審法院審理時證稱：若再敲幾下，櫥窗玻璃
    就會破掉（原審卷第141頁反面參照）。但此並非被告3人所
    知及於現場短暫時間能清楚預料。因此所謂「持續敲打該櫥
    窗玻璃，玻璃亦會碎裂，若被告3 人要強盜，更無中途縮手
    的必要，可見被告3 人的目的並非強盜」云云，均非的論，
    以上均無法為有利被告3人之認定。
  6.被告甲○○於警詢時供稱：頭套是我提供，我叫他們（即己○○、丙○○）要變裝，另外再穿上1套長袖衣褲（偵卷第8
    頁反面參照）。而案發時是6 月夏天，被告等人竟穿上長袖
    衣褲。且依己○○於原審法院的證詞，該運動長褲有口袋（
    原審卷第149頁反面參照）。而金飾之體積小，以被告3人穿
    著的衣褲口袋加起來，即能裝置為數不少的金飾，且被告 3
    人係前往銀樓，並非前往銀行，金飾不似鈔票占空間。所穿
    的衣褲既已有口袋，是否攜帶袋子前往，並非必要。因此被
    告甲○○辯稱若係強盜何以未攜帶袋子前往云云，暨辯護人
    辯稱：「扣案證物並無預備收刮的袋子」、「己○○僅身著
    有口袋的長袖衣褲，並未攜帶袋子，其衣褲口袋的深度及大
    小能否容納價值2、3百萬元的金飾，亦有疑問」、「依被害
    人說法，櫥窗內的金飾價值2、3百萬元，若以1 錢3750元計
    算，重量粗估4.2 公斤，為何不拿袋子填裝，而要徒手或填
    裝在口袋？亦與常情不合。」云云，均未必如此，且未與常
    情不合。至於被告3 人身上的口袋能否全部裝完2、3百萬元
    金飾，此尚牽涉被告3 人若敲破櫥窗玻璃，能否在警鈴已響
    的極短時間內將櫥窗內的金飾全部搜刮完。況被告3 人係開
    車前往，且甲○○將車停放在福升銀樓的櫥窗玻璃前，被告
    3人又有3雙手，只要時間允許，即令將2、3百萬元的金飾全
    部取走亦無困難。
  7.按強盜罪之強暴、脅迫，祇須抑壓被害人之抗拒或使被害人
    身體上、精神上，處於不能抗拒之狀態為已足，其暴力縱未
    與被害人身體接觸，仍不能不謂有強暴、脅迫行為，且強盜
    罪所施用之強暴、脅迫手段，祇須足以壓抑被害人之抗拒，
    使其喪失意思自由為已足，縱令被害人實際無抗拒行為，仍
    於強盜罪之成立，不生影響（最高法院22年度上字第317 號
    、30年度上字第3023號判例要旨參照）。而被告3 人為前開
    行為時，被告甲○○既自行手持附表編號1 所示具有殺傷力
    之槍枝，朝銀樓櫥窗玻璃射擊3 發子彈。嗣被告丙○○依原
    犯意聯絡規畫，持鋁棒敲擊玻璃。該等行為在客觀上，衡以
    社會常情，一般人如處於被害人乙○○○之情狀下，亦即面
    對手持槍枝、鋁棒等物3 名年輕力壯之歹徒，且連續近距離
    開槍射擊3 發子彈，歹徒斯時要強取財物宛若探囊取物。且
    當時福升銀樓1樓店面僅有被害人乙○○○及另1名小弟（原
    審卷第139 頁反面參照）。被害人乙○○○證稱在聽到槍聲
    時心裡很害怕（原審卷第140 頁反面參照）。客觀上被害人
    乙○○○當時之意思自由應已受到被告之壓抑而喪失，達於
    不能抗拒之程度。自不得以前開攻擊破壞行為於短暫時間即
    結束，且被害人乙○○○於警詢時陳稱：「當時我跟朋友在
    店內聊天，突然聽到店外有人持槍向櫥窗玻璃連開3 槍，之
    後又聽到櫥窗遭人敲打3 下聲音後就發現歹徒逃逸」（偵卷
    第17頁反面參照），即認被害人乙○○○甚至未看到被告等
    人的情況下，砸店行為已結束，被害人乙○○○不明瞭當時
    發生之狀況，如何不能抗拒？且被告甲○○是朝櫥窗玻璃開
    槍，並非對被害人為強暴行為，即認被害人當時未達不能抗
    拒之程度。
  8.被告甲○○於警詢時供稱：先去板橋市○○○路○ 段載己○○，再去大觀路2段28巷巷口載丙○○。我們3人就去土城市
    ○○路旁的河堤便道。由己○○、丙○○下車，走到後車廂
    取出竊得之車牌2 面，以雙面膠黏在原車牌上，然後將車子
    直接開到福升銀樓；頭套是我提供，是我叫他們要變裝。另
    外再穿1套長袖衣褲，鋁棒是我叫己○○準備的（偵卷第7頁
    反面、第8 頁反面參照）。被告丙○○於警詢時供稱：被告
    甲○○在車上提供1 套藍色運動長褲及藍色長袖運動外套，
    叫我在車上換裝，然後甲○○就開車載我們到土城市○○路
    何堤便道，由我和己○○下車，走到後車廂取出車牌2 面，
    以雙面膠黏在原車牌上（偵卷第102 頁參照）。被告己○○
    於原審法院審理時證稱：當時我除了準備鋁棒外，我們還有
    準備頭套、手套，穿的是長袖T 恤，運動長褲有口袋（原審
    卷第147頁反面、149頁反面參照）。可見被告3 人並非僅臨
    時前往，而係有所準備，在到福升銀樓前已將竊得之車牌 2
    面，以雙面膠黏在原車牌上，己○○準備鋁棒，甲○○並提
    供頭套，要己○○、丙○○變裝。且如前述，被告3 人至福
    升銀樓砸店之說法並不可採，被告3 人係基於強盜之犯意前
    往。況己○○在本院審理時一度承認搶劫犯行，並供稱是甲○○指使我去做的（本院卷第143 頁及反面參照）。可見被
    告3人間確有有強盜的犯意聯絡，亦堪認定。
  9.被告甲○○於原審法院審理時證稱：我只有和己○○、丙○○說下車就拿鋁棒敲玻璃，事先沒有跟他們說我要開槍（原
    審卷第145 頁參照）。己○○於原審法院審理時亦證稱：我
    是聽到槍聲才知道甲○○有帶槍，甲○○當時沒有跟我們說
    他身上有帶槍（原審卷第146頁反面、第147頁參照）。丙○○於偵訊及原審法院審理時亦供稱：甲○○開槍，聽到槍聲
    才知道他開槍，我也嚇到（偵卷第136頁、原審卷第156頁參
    照）。依上開被告甲○○、己○○、丙○○之證（供）詞可
    知，被告3 人原先謀議的強暴方式只有以鋁棒敲擊銀樓櫥窗
    玻璃，使用槍枝強盜不在被告3 人原先犯意聯絡的範圍內，
    僅係被告甲○○1 人之行為。且卷內亦無其他證據足以證明
    被告己○○、丙○○就被告甲○○使用槍枝強盜一事有犯意
    聯絡。因此，被告己○○、丙○○辯稱就甲○○持槍施強暴
    強盜一事不知情，且無謀議，尚屬可採。
  10.綜上所述，本件被告3 人之辯解暨辯護人為被告之辯詞不足
    採信。又本件被告甲○○自行攜往的槍枝暨被告己○○所準
    備，而由被告丙○○敲擊的鋁棒，均質地堅硬，在客觀上對
    人之生命、身體、安全構成威脅，均可供作兇器使用。被告
    3 人均意圖為自己不法所有，並基於強盜的犯意聯絡，而為
    前開事實欄標題二的行為，渠等加重強盜未遂犯行，均堪認
    定。
三、論罪：
  (一)核被告甲○○就事實欄標題一所為，係犯槍砲彈藥刀械管制
    條例第7條第4項之未經許可寄藏制式手槍罪及同條例第12條
    第4 項之未經許可寄藏子彈罪。起訴意旨雖認被告甲○○係
    涉犯槍砲彈藥刀械管制條例第8條第4項之未經許可持有具殺
    傷力之槍枝罪及同條例第12條第4 項之未經許可持有子彈罪
    ，容有未恰。惟因二者基本社會事實同一，且公訴人業已於
    原審法院當庭變更起訴法條，故本院自得審理，並無庸再變
    更起訴法條。而槍砲彈藥刀械管制條例將持有與寄藏為分別
    之處罰規定，則單純之持有，固不包括寄藏，但寄藏之受人
    委託代為保管，其保管之本身所為之持有，既係寄藏之當然
    結果，法律上自宜僅就寄藏行為包括之評價，不應另就持有
    予以論罪（最高法院74年台上字第3400號判例意旨參照）。
    被告甲○○以一個寄藏手槍、子彈之行為，同時觸犯上述二
    罪名，為想像競合犯，應依刑法第55條之規定，從一重論以
    未經許可寄藏制式手槍罪。
  (二)刑法第321條第1項第2 款之「安全設備」係指依社會通常觀
    念，足認為防盜之設備而言（最高法院55年台上字第547 號
    判例意旨參照）。另如上述，槍枝及鋁棒，均質地堅硬，在
    客觀上對人之生命、身體、安全構成威脅，均可供作兇器使
    用。被告甲○○、己○○及丙○○為事實欄標題二之行為時
    ，係甲○○自行以制式手槍及被告3 人共同犯意聯絡以鋁棒
    毀壞銀樓之櫥窗玻璃。而銀樓金飾展示櫃之玻璃，依社會通
    常觀念，具有防止他人隨意拿取財物，有防盜之功能，應屬
    安全設備。故被告甲○○、己○○及丙○○結夥3 人、攜帶
    兇器、毀壞安全設備方式而為事實欄標題二之行為，均係犯
    刑法第328條第3項、第1項之強盜未遂罪，而有同法第321條
    第1項第2款、第3款、第4款之情形，均成立同法第330條第2
    項、第1 項之結夥三人、攜帶兇器及毀壞安全設備強盜未遂
    罪。被告甲○○、己○○及丙○○3 人間就此部分犯行（除
    甲○○持槍部分外），有犯意聯絡及行為分擔，為共同正犯
    。又被告3 人已著手加重強盜行為而未得逞，為未遂犯，依
    刑法第25條第2項規定，按既遂犯之刑減輕之。
  (三)被告甲○○所犯加重強盜未遂及從一重處斷之未經許可寄藏
    制式手槍罪間，犯意各別，行為互殊，應予分論併罰（最高
    法院81年度台上字第1508號判決意旨參照）。
四、原審以被告事證明確，予以論罪科刑，固非無見。惟(一)原審
    未為詳查，誤認被告己○○、丙○○就被告甲○○使用槍枝
    強盜一事有犯意聯絡，並於理由欄標題參、二(一)敘述基於共
    犯責任共同原理，就扣案附表編號1 所示之槍枝壹把，於被
    告己○○、丙○○之結夥攜帶兇器毀壞安全設備強盜未遂罪
    名後予以宣告沒收，尚有未洽。(二)被告甲○○於98年4 月間
    某日起，在臺北縣板橋市○○路○ 段大觀國小前，受姓名年
    籍不詳，綽號「阿賓」之成年男子委託，代為保管子彈 5顆
    （未扣案，無從證明有殺傷力）及具有殺傷力之如附表編號
    1、編號2所示之制式手槍1把及制式子彈5顆。惟原審事實欄
    標題一僅認定被告甲○○受綽號「阿賓」之成年男子委託，
    代為寄藏具有殺傷力之如附表編號1、編號2所示之制式手槍
    1把及制式子彈5顆，致另5 顆未扣案之子彈來源不明，亦有
    未洽。被告3 人上訴意旨仍執陳詞否認有結夥攜帶兇器毀壞
    安全設備強盜未遂罪、被告甲○○另指其寄藏槍、彈部分原
    判決刑度太重，被告3 人據此指摘原判決不當，雖為無理由
    ，但原判決既有前開可議之處，仍應予撤銷改判。爰審酌被
    告3 人之素行（有本院被告前案紀錄表在卷可稽）、甲○○
    國中畢業、己○○國中肄業、丙○○國中肄業之智識程度、
    被告甲○○未經許可寄藏制式手槍、子槍，對於社會治安構
    成相當危害，又自行持槍並糾集被告己○○及丙○○，持鋁
    棒至銀樓強盜，不僅造成被害人心理之恐懼，亦對社會大眾
    安寧造成莫大危害，均無尊重他人財產之概念，惡性非輕、
    被告3 人於強盜時的行為態樣（甲○○自行持槍射擊、丙○○持鋁棒敲擊、己○○下車在旁伺機而動）、被告3 人犯後
    之態度，強盜行為過程中造成被害人乙○○○櫥窗玻璃損害
    部分，甲○○已與被害人達成和解，並賠償其損害，有和解
    協議書及收據各1紙（原審卷第111頁、第114-1 頁參照）在
    卷可考，兼衡其等犯罪之動機及行為之手段等一切情狀，分
    別量處如主文第2、3、4 項所示之刑，並就被告甲○○所處
    併科罰金部分，諭知如易服勞役之折算標準及定其應執行之
    刑暨併科罰金如易服勞役之折算標準。
五、沒收：
  (一)扣案如附表編號1 所示之制式手槍為違禁物，不問屬於犯人
    與否，應依刑法第38條第1項第1款規定宣告沒收。
  (二)至扣案之棒球鋁棒1 支係被告己○○所有，業據己○○供承
    在卷（原審卷第147頁參照），且供被告3人共同強盜「福升
    銀樓」犯罪所用，爰依刑法第第38條第1項第2款之規定及共
    犯責任共同原理，宣告沒收。
  (三)附表編號2所示之子彈5顆，均具殺傷力，惟經被告犯罪時射
    擊3顆暨內政部警政署刑事警察局鑑定時經實際試射2顆滅失
    ，所餘已非原貌之彈頭、彈殼，而失子彈之性質，非屬違禁
    物，自毋庸諭知沒收。
  (四)被告甲○○自姓名年籍不詳，綽號「阿賓」之成年男子委託
    ，代為寄藏之另5 顆子彈（甲○○自承已丟棄，並未扣案而
    無法鑑定證明有殺傷力），既無法證明係違禁物，故亦不予
    宣告沒收。
  (五)被告丙○○作案時所穿之人字拖鞋1 雙，與本案犯罪無直接
    相關，亦非屬違禁物，故不為沒收之諭知，附此敘明。
六、移送併辦：
    臺灣板橋地方法院檢察署以99年1月11日板檢慎日98偵29552
    字第301795號函送98年度偵字第29552 號被告己○○恐嚇案
    件（按即至尚富車行索回租車資料部分）影卷1 宗請求併案
    審理。惟本案被告己○○至尚富車行索回租車資料涉犯搶奪
    部分，業經被告己○○於本院99年1 月14日準備程序時撤回
    上訴確定，故無從併辦，應退回臺灣板橋地方法院檢察署另
    應法處理。
七、無罪部分：
  (一)公訴意旨略以：被告甲○○為前開加重強盜未遂行為後，為
    避免遭警循線查獲身分，曾試圖向尚富車行要回前開租車紀
    錄未果，遂交待己○○去將前開租車紀錄取回，另與己○○
    共同基於意圖為自己不法所有之犯意聯絡，推由己○○與具
    有搶奪犯意聯絡之姓名年籍不詳，綽號「小夫」之成年男子
    （按即溫佑夫）。於98年7 月10日13時22分許，頭戴安全帽
    、臉戴口罩，至尚富車行向負責人丁○○佯稱因朋友資料被
    當人頭使用，要看客戶名冊。丁○○遂將租賃車客戶資料 3
    本拿予己○○察看。己○○與「小夫」隨即趁丁○○不及防
    備之際，強行取走98年5月15日至98年7月10日之租賃車客戶
    資料3 本。得逞後，騎車逃逸。因認被告甲○○此部分另涉
    犯刑法第325條第1項之搶奪罪嫌云云。
  (二)按犯罪事實應依證據認定之，無證據不得認定其犯罪事實；
    不能證明被告犯罪者，即應諭知無罪之判決，刑事訴訟法第
    154條第2項、第301條第1項分別定有明文。又刑事訴訟法上
    所謂認定犯罪事實之證據，係指足以認定被告確有犯罪行為
    之積極證據而言，該項證據自須適合於被告犯罪事實之認定
    ，始得採為斷罪資料，而認定不利被告之事實，須依積極證
    據，苟積極證據不足為不利被告事實之認定時，即應為有利
    被告之認定，更不必有何有利之證據，且刑事訴訟上證明之
    資料，無論其為直接或間接證據，均須達於通常一般之人均
    不致有所懷疑，而得確信其為真實之程度，始得據為有罪之
    認定，倘檢察官所提出之證據，不足為被告有罪之積極證明
    ，或其指出證明之方法，無從說服法院形成被告有罪之確信
    ，而有合理之懷疑存在，基於無罪推定原則，即應為被告無
    罪判決之諭知（最高法院30年上字第816 號、76年臺上字第
    4986號、92年臺上字第128號判例要旨參照）。
  (三)本件公訴人認被告甲○○涉犯刑法第325條第1項之搶奪罪嫌
    ，無非係以同案被告己○○之警、偵訊供述、證人即尚富車
    行負責人丁○○於警詢之證詞、台北縣新莊市○○路94號尚
    富車行監視錄影畫面翻拍照片10張、查獲現場照片8 張、扣
    案己○○搶奪時所戴之安全帽、穿著之牛仔褲及使用之行動
    電話1支（含0000000000號SIM卡1張）等為其論據。
  (四)訊據被告甲○○坦承有交待己○○去尚富車行將前開租車資
    料取回等情不諱。惟堅決否認有何搶奪之犯行，辯稱：並未
    指示己○○以搶奪或其他不計代價之方式取回，且對己○○
    找來「小夫」之成年男子，並以頭戴安全帽、口罩蒙面之方
    式一同前往車行均無認識。自不得以有交待己○○去尚富車
    行將租車資料取回，即認被告甲○○與被告己○○有搶奪之
    犯意聯絡等語。
  (五)經查：
  1.被告甲○○於警詢時供稱：「是我叫己○○去車行想辦法把
    資料拿回來，因我怕東窗事發，警方會追緝」（偵卷第8 頁
    反面參照）。依其上開供述，僅能認定被告甲○○有叫己○○去尚富車行將租車資料取走，但取走的方式很多，尚無法
    以此即認定被告甲○○係叫己○○以搶奪之方式將租車資料
    取走。雖被告甲○○在檢察官偵查中就所訊：「98年7 月10
    日下午1 時22分，是否叫己○○跟綽號小夫的男子到尚富車
    行，把承租的汽車登記資料簿取走？」、「小夫真實年籍？
    」、「是否承認犯罪？」分別供稱：「是的，因為我怕被警
    察查到」、「我不知道」、「坦承」（偵卷第125 頁參照）
    。惟其係承認有叫己○○到尚富車行，把承租的租車資料取
    走，因依檢察官當日告知的罪名有強盜、槍砲、竊盜、妨害
    自由等（偵卷第124 頁參照）檢察官並未具體訊問其承認何
    種犯罪。因此尚不得以此即認被告甲○○係承認搶奪犯行。
  2.同案被告己○○之第1 次警詢筆錄中並未供稱是被告甲○○
    要其去尚富車行將租車資料取回（偵卷第10-12 頁參照）。
    其在檢察官偵訊時亦僅坦承被告甲○○有叫其到尚富車行把
    租車的資料取走，並未供稱被告甲○○有叫其以搶奪方式把
    租車的資料取走（偵卷第128 頁參照）。其在原審法院作證
    時證稱被告甲○○有叫其到尚富車行一定要把租車資料取走
    ，亦未證稱有叫其以搶奪方式為之（原審卷第150 頁反面參
    照）。因此自不得以被告甲○○曾去尚富車行索回租車資料
    遭拒，在電話中告知己○○其無法取回租車資料，要己○○
    「一定要拿回來」，即認被告甲○○就己○○以搶奪方式取
    走租車資料有共謀。至於被害人丁○○之警詢筆錄中均未提
    到被告甲○○（偵卷第13-16 頁參照）。另外，尚富車行監
    視錄影畫面翻拍照片10張、查獲現場照片8 張等，僅能證明
    被告己○○與溫佑夫有到現場搶奪租車資料的過程。至於扣
    案之安全帽、牛仔褲及使用之行動電話1 支（含0000000000
    號SIM卡1張）等僅能證明己○○當時係戴安全帽，穿牛仔褲
    前往，及有使用上開行動電話聯絡「小夫」之成年男子前往
    （偵卷第12頁參照）。
  3.綜上所述，檢察官所為舉證，尚不足以證明被告甲○○有指
    示同案被告鄧傑仁以搶奪方式取走租車資料而另涉犯刑法第
    325條第1項之搶奪罪嫌。此外，本院復查無其他積極證據足
    認被告甲○○有檢察官所指之上揭犯行，依上說明，自應就
    此部分為被告甲○○無罪之諭知。
  (六)原審就被告甲○○指示同案被告鄧傑仁取走租車資料之行為
    ，未詳予勾稽，誤認為構成搶奪罪，並予科刑，尚有未洽。
    被告甲○○以此為上訴理由，指摘原判決此部分不當，為有
    理由，應由本院將原判決此部分撤銷，並依法為其無罪之諭
    知。
據上論斷，應依刑事訴訟法第301條第1項、第369條第1項前段、
第364條、第299條第1項前段、槍砲彈藥刀械管制條例第7條第 4
項、第12條第4項、刑法第11條前段、第28條、第330條第2 項、
第1項、第55條、第25條第2項、第51條第5款、第42條第3項前段
、第38條第1項第1款、第2款，判決如主文。
本案經檢察官鄭龍照到庭執行職務。
中    華    民    國    99    年    3     月    31    日
                  刑事第三庭審判長法  官  陳博志
                                  法  官  陳德民
                                  法  官  劉興浪
以上正本證明與原本無異。
如不服本判決，應於收受送達後十日內向本院提出上訴書狀，其
未敘述上訴之理由者並得於提起上訴後十日內向本院補提理由書
（均須按他造當事人之人數附繕本）「切勿逕送上級法院」。
                                  書記官  王詩涵
中    華    民    國    99    年    3     月    31    日
附錄本案論罪科刑法條全文
刑法第330條：
犯強盜罪而有第321條第1項各款情形之一者，處7 年以上有期徒
刑。
前項之未遂犯罰之。
槍砲彈藥刀械管制條例第7條：
未經許可，製造、販賣或運輸火砲、肩射武器、機關槍、衝鋒槍
、卡柄槍、自動步槍、普通步槍、馬槍、手槍或各類砲彈、炸彈
、爆裂物者，處死刑、無期徒刑或7 年以上有期徒刑；處徒刑者
，併科新臺幣3千萬元以下罰金。
未經許可，轉讓、出租或出借前項所列槍砲、彈藥者，處無期徒
刑或 5 年以上有期徒刑，併科新臺幣 1 千萬元以下罰金。
意圖供自己或他人犯罪之用，而犯前二項之罪者，處死刑或無期
徒刑；處徒刑者，併科新臺幣 5 千萬元以下罰金。
未經許可，持有、寄藏或意圖販賣而陳列第1 項所列槍砲、彈藥
者，處5年以上有期徒刑，併科新臺幣1千萬元以下罰金。意圖供
自己或他人犯罪之用，以強盜、搶奪、竊盜或其他非法方法，持
有依法執行公務之人所持有之第1 項所列槍砲、彈藥者，得加重
其刑至二分之一。
第 1 項至第 3 項之未遂犯罰之。
槍砲彈藥刀械管制條例第12條：
未經許可，製造、販賣或運輸子彈者，處 1 年以上 7 年以下有
期徒刑，併科新台幣 500 萬元以下罰金。
未經許可，轉讓、出租或出借子彈者，處 6 月以上 5 年以下有
期徒刑，併科新台幣 300 萬元以下罰金。
意圖供自己或他人犯罪之用，而犯前二項之罪者，處3 年以上10
年以下有期徒刑，併科新台幣700萬元以下罰金。
未經許可，持有、寄藏或意圖販賣而陳列子彈者，處5 年以下有
期徒刑，併科新台幣300萬元以下罰金。
第 1 項至第 3 項之未遂犯罰之。
附表
┌──┬─────────────────────┬───┬─────┐
│編號│          品             名               │數量  │備註      │
├──┼─────────────────────┼───┼─────┤
│ 1  │具有殺傷力之制式手槍（槍枝管制編號00000000│1支   │內政部警政│
│    │79 ），認係口徑0.40吋制式半自動手槍，為德 │      │署刑事警察│
│    │國SIG SAUER廠SP2022型。                   │      │局98年8月 │
│    │                                          │      │10日之刑鑑│
│    │                                          │      │字第098010│
│    │                                          │      │1788號槍彈│
│    │                                          │      │鑑定書    │
├──┼─────────────────────┼───┼─────┤
│ 2  │具殺傷力之制式子彈（其中3顆於福升銀樓擊發 │5顆   │內政部警政│
│    │，扣案彈殼經送鑑認均係已擊發之口徑0.4吋制 │      │署刑事警察│
│    │式彈殼；其餘2顆在板橋市楠梓大排水溝扣得， │      │局98年7 月│
│    │其中1顆子彈，認係口徑9 mm制式子彈，可擊發 │      │27日之刑鑑│
│    │；另1顆子彈，認係口徑0.40吋制式子彈，可擊 │      │字第098009│
│    │發）                                      │      │4693號槍彈│
│    │                                          │      │鑑定書；內│
│    │                                          │      │政部警政署│
│    │                                          │      │刑事警察局│
│    │                                          │      │98年8月10 │
│    │                                          │      │日之刑鑑字│
│    │                                          │      │第00000000│
│    │                                          │      │88號槍彈鑑│
│    │                                          │      │定書。    │
└──┴─────────────────────┴───┴─────┘

司法院資訊處製作；財團法人民間司法改革基金會備份。
